臺灣臺南地方法院臺南簡易庭民事裁定
110年度南國小字第3號
原      告  何漢桐  
被      告  臺南市政府警察局第六分局

法定代理人  陳錦文  
上列當事人間請求國家賠償事件，本院裁定如下：
 主  文
原告之訴駁回。
訴訟費用新臺幣1,000元由原告負擔。
    理  由
一、按當事人不得就已起訴之事件，於訴訟繫屬中，更行起訴，
    民事訴訟法第253條定有明文。如有違反前開規定而更行起
    訴者，其情形非得補正，依民事訴訟法第249條第1項第7款
    規定，法院應以裁定駁回之。上開規定適用於簡易訴訟程序
    ，為同法第436條第2項所明定，此為重複起訴禁止之原則，
    亦即一事不再理原則。又所謂重複起訴之禁止，係指同一事
    件而言；所謂同一事件，必同一當事人，就同一法律關係，
    而為同一之請求，亦即前後兩訴是否同一事件，應依㈠前後
    兩訴之當事人是否相同；㈡前後兩訴之訴訟標的是否相同；㈢
    前後兩訴之聲明是否相同、相反或可以代用等三個訴之要素
    定之，前後二訴訟之訴之要素皆相同，或訴之聲明不同，惟
    得代用或相反者，皆屬同一事件；再所謂訴訟標的，乃原告
    為確定其私權之請求，或所主張或不認之法律關係是否存在
    ，欲法院對之加以裁判之對象。訴訟標的之確定，應依訴狀
    所載請求之旨趣及原因事實以定之。準此，原告前後主張之
    原因事實相同，訴訟標的之法律關係亦同，即為同一事件，
    應受重複起訴禁止原則及一事不再理原則之拘束。
二、原告主張如附件國家賠償請求起訴狀所載。
三、經查，原告於提起本件訴訟前之民國109年7月1日，就本件
    主張相同之原因事實（即被告所屬員警濫權逮捕原告、偽造
    執行管束通知書之通知時間），對被告提起國家賠償訴訟，
    經本院以109年度國字第9號判決原告敗訴確定在案，業經本
    院依職權調閱本院上開卷宗查明屬實。原告提起本件訴訟之
    當事人、訴訟標的法律關係均與前案相同，僅本件請求國家
    賠償新臺幣(下同)8萬元，而另案請求國家賠償72萬元（以
    涉案員警9人、每人8萬元計算），業據本院調閱本院另案10
    9年度國字第9號卷宗核閱無誤，是原告於本件依相同之法律
    關係，起訴請求被告負國家賠償責任，既經前案判決確定在
    案，原告於110年8月3日再行提起本件訴訟，顯與前案確定
    判決之訴訟標的相同，為同一事件，依民事訴訟法第400條
    之規定，原告所提本件訴訟之訴訟標的，已受前案確定終局
    判決之既判力效力所及，揆諸前揭規定及說明，原告就本件
    起訴不合法，且無從補正，應予裁定駁回。
四、據上，原告之訴為不合法，依民事訴訟法第436條之23、第4
    36條第2項、第249條第1項第7款、第95條、第78條、第87條
    第1項，裁定如主文。
中　　華　　民　　國　　110 　年　　8 　　月　　12　　日
                   台灣臺南地方法院臺南簡易庭　　　　　
                                  法  官　張桂美
以上正本證明與原本無異。
如不服本裁定，應於送達後10日內向本院提出抗告狀，並繳納抗
告裁判費新台幣1,000元整。
中　　華　　民　　國　　110 　年　　8 　　月　　13　　日
                                  書記官  蘇冠杰